臺灣士林地方法院民事裁定
110年度司繼字第1782號
聲  請  人  施義杰  


上列聲請人聲請選任被繼承人遺產管理人事件，本院裁定如下：
    主  文
選任江鶴鵬律師（男、年籍資料詳卷、事務所設於新北市○○區○○
路○段000號1樓）為被繼承人王建欽之遺產管理人。
准對被繼承人王建欽（男、民國00年0月00日生、身分證統一編
號：Z000000000號，生前籍設新北市○○區○○路○段000巷00弄00號
3樓，已於民國106年1月11日死亡）之大陸地區以外繼承人為承
認繼承之公示催告。
被繼承人王建欽之大陸地區以外繼承人，應自前項公示催告最後
揭示法院公告處、資訊網路及其他適當處所之日起壹年貳月內承
認繼承。上述期限屆滿，無繼承人承認繼承時，被繼承人王建欽
之遺產，於清償債權並交付遺贈物後，如有剩餘即歸屬國庫。
聲請程序費用由被繼承人王建欽之遺產負擔。
    理  由
一、按先順序繼承人均拋棄其繼承權時，由次順序之繼承人繼承
    ，其次順序繼承人有無不明或第四順序之繼承人均拋棄其繼
    承權者，準用關於無人承認繼承之規定，民法第1176條第6
    項定有明文。次按繼承開始時，繼承人有無不明，而無親屬
    會議或親屬會議未於1 個月內選定遺產管理人者，利害關係
    人得聲請法院選任遺產管理人，並由法院依公示催告程序，
    定6 個月以上之期限，公告繼承人，命其於期限內承認繼承
    ，民法第1177條、第1178條第1 項、第2 項規定甚明。
二、本件聲請意旨略以：聲請人先前以被繼承人王建欽之母王余
    玉葉為被告提起塗銷抵押權訴訟，惟王余玉葉已於79年10月
    2日死亡，被繼承人為王余玉葉之繼承人之一，然因被繼承
    人已於106年1月11日死亡，其繼承人均已拋棄繼承，親屬會
    議未於一個月內選定遺產管理人，致聲請人塗銷抵押權訴訟
    無法續行，爰依法聲請選任江鶴鵬律師為被繼承人之遺產管
    理人等語，並提出土地及建物第一類謄本、臺灣新北地方法
    院三重簡易庭110年度重簡字第1217號一案卷宗資料、本院1
    10年度司繼字第153號家事公告、戶籍謄本、同意書、律師
    證書等件為證。
三、經查，聲請人主張上情，業據提出上開證據為佐，並經本院
    依職權調閱本院106年度司繼字第153案卷宗查核無誤，自堪
    信為真正。又聲請人與被繼承人間既有進行塗銷抵押權訴訟
    之必要，自屬法律上之利害關係人，故其聲請選任被繼承人
    之遺產管理人，洵屬有據，應予准許。茲審酌律師對法律學
    有專精，持有具高度公信力之專門職業技術執照，對於遺產
    管理事件應較熟稔，較能積極有效地發揮遺產之最大效益，
    亦較可避免債權人債權追索困難之缺失，故本院認為聲請人
    所推薦之江鶴鵬律師為適宜擔任遺產管理人之人選，且江鶴
    鵬律師亦出具同意書表示同意擔任本件被繼承人之遺產管理
    人，此有同意書在卷可稽，爰選任江鶴鵬律師為被繼承人王
    建欽之遺產管理人，併依民法第1178條第2 項規定為承認繼
    承之公示催告。
四、依家事事件法第127 條，裁定如主文。
五、如不服本裁定，應於裁定送達後10日內，以書狀向本院提出
    抗告狀，並繳納抗告費新臺幣1,000 元。
　　
中　　華　　民　　國　　110 　年　　12　　月　　16　　日
                  家事庭司法事務官